【裁判字號】    89,交易,126
【裁判日期】    890628
【裁判案由】    過失致死等
【裁判全文】
臺灣雲林地方法院刑事判決                        八十九年度交易字第一二六號
    公  訴  人  臺灣雲林地方法院檢察署檢察官
    被      告  甲○○
    選任辯護人  簡承佑律師
                張智學律師
右被告因過失致死等案件，經檢察官提起公訴（八十九年度偵字第七七０號），本院
判決如左：
    主  文
甲○○服用酒類不能安全駕駛動力交通工具而駕駛，處拘役伍拾玖日，如易科罰金，
以佰元折算壹日；又因過失致人於死，處有期徒刑陸月，如易科罰金，以佰元折
算壹日。均緩刑年。
    事  實
一、甲○○無前科紀錄。其於民國八十八年十一月二十三日晚上某時，在雲林縣虎尾
    鎮朋友家中飲酒後，其吐氣所含酒精成份已達一‧０一毫克，當時對外界各種刺
    激反射遲頓，肌肉已有痲痺現象，已不能安全駕駛動力交通工具，竟仍駕駛；又
    甲○○於飲酒後，於同日二十三時十五分許，駕駛車號ＳＱ─八七一七號自用小
    客車，沿雲林縣崙背鄉往雲林縣麥寮鄉縣道一五六線公路由東往西方向行駛，行
    經雲林縣麥寮鄉○○村○○○○路九公里以西八００公尺處時，駕駛人原應注意
    前狀況，並隨時採取必要之安全措施；行車速度，應依標誌之規定，不得超速行
    駛，且依當時晴天、夜間無照明設備、路面乾燥、無缺陷、無障礙物、及視距良
    好等客觀環境判斷，亦無不能注意之情事。詎甲○○竟疏未注意上揭規定，小心
    駕駛謹慎為之，仍貿然以時速超過八十公里以上〔當地速限為每小時六十公里〕
    之高速度行駛，之前適另有丁○○〔另為不受理判決〕與許澤郎車禍事故，尚待
    員警到場處理，當時又值深夜，道路無照明設備，視線本屬不佳，甲○○見狀而
    閃避蛇形煞閃，不慎擦撞立於路旁等侯員警到場處理之許澤郎，致許澤郎彈落路
    旁水溝，受有頭部擦傷，右胸、腹部挫傷，皮下瘀血，肋骨骨折，右膝部擦傷，
    胸腔內出血等傷害，於同日二十三時二十分死亡。
二、案經臺灣雲林地方法院檢察署檢察官相驗後自動檢舉偵查起訴。
    理  由
一、訊之被告甲○○，對於右揭時地酒後駕車不慎肇事，造成被害人許澤郎死亡等情
    不諱，並有道路交通事故調查報告表一份、及現場照片附卷足佐。而現場煞車痕
    長達四十七．七公尺，有現場圖可按，依一般公汽車煞車距離、行車速度對照表
    以觀，被告甲○○當時車速應在八十公里以上。其辯稱車速約六十公里云云，應
    無足取。又被害人許澤郎確因本件車禍事故死亡一節，已經臺灣雲林地方法院檢
    察署檢察官督同檢驗員相驗屬實，並製有相驗屍體證明書、驗斷書及勘驗筆錄各
    一份在卷可稽。按汽車行駛時，駕駛人應注意車前狀況，並隨時採取必要之安全
    措施；行車速度，應依標誌規定；汽車駕駛人飲酒後，其吐氣所含酒精成份超過
    每公升０‧二五毫克者，不得駕車。道路交通安全規則第九十三條第一項、第九
    十四條第三項前段、第一百十四條第二款分別定有明文。本件被告駕車自應注意
    上開規定，小心駕駛謹慎為之，且依當時晴天、夜間無照明設備、路面乾燥、無
    缺陷、無障礙物、及視距良好等客觀環境判斷，亦無不能注意之情事。詎被告甲
    ○○駕車行經該處時，竟疏未注意上開規定，飲酒後仍貿然駕車，復以時速超過
    八十公里以上之高速度行駛，致肇事，其行為顯有過失。本件肇事責任經鑑定結
    果，亦作相同認定，即：「甲○○酒精濃度過量駕駛自小客車，嚴重超速行駛且
    未注意車前狀況，閃避先前肇事之車輛時，偏入慢車道撞及報案之許澤郎及乙○
    ○所有檳榔攤招牌，為肇事原因」，復有臺灣省車輛行車事故覆議鑑定委員會八
    十九年四月廿八日府覆議字第八九○二三四號函可參。被告上開過失行為，與被
    害人許澤郎之死亡結果間，具有相當因果關係。本件事證明確，被告犯行堪以認
    定。
二、核被告甲○○所為，係犯刑法第一百八十五條之三之公共危險罪行、及第二百七
    十六條第一項之過失致死罪行。所犯上揭二罪間，犯意各別，行為互殊，應分論
    併罰。被告服用酒類，其吐氣所含酒精成份已達一‧０一毫克，當時對外界各種
    刺激反射遲頓，肌肉已有痲痺現象，有徐人英著毒物化學附卷可參，足見其當時
    應已不能安全駕駛動力交通工具無訛。其為汽車駕駛人，其飲酒後吐氣所含酒精
    成份為每公升一‧０一毫克，有酒精測定表附卷可按，依前揭規定不得駕車，其
    仍貿然駕車因而致人死亡，依道路交通管理處罰條例第八十六條第一項規定，應
    加重其刑。爰審酌被告甲○○過失程度甚重，惟肇事後立即與被害人之家屬達成
    民事賠償，賠償新台幣三百五十萬元，已經丙○○○即死者許澤郎之配偶到庭陳
    明，並有審理筆錄可按，並參酌被告犯後坦承犯行，態度尚佳等一切情狀，分別
    量處如主文所示之刑，並均諭知易科罰金之折算標準。末查，被告未曾受有期徒
    刑以上刑之宣告，有台灣雲林地方法院檢察署刑案資料查註紀錄表、本院被告全
    國前案紀錄表可稽，其飲酒後，竟仍駕駛，復因一時疏失，致被害人許澤郎死亡
    ，犯罪後坦承犯行，已知所悔悟，經此罪刑之宣告後，當知所惕勵，而無再犯之
    虞，本院綜合各情，認前揭對其所宣告之刑，宜以暫不執行為當，爰併予宣告緩
    刑三年，以勵自新。
據上論斷，應依刑事訴訟法第二百九十九條第一項前段，道路交通管理處罰條例第八
十六條第一項，刑法第二百七十六條第一項、第一百八十五條之三、第四十一條、第
七十四條第一款，罰金罰鍰提高標準條例第一條前段、第二條，判決如主文。
本案經檢察官徐維嶽到庭執行職務
中      華      民      國    八十九    年      六      月    二十八    日
                                        臺灣雲林地方法院刑事第一庭
                                            法  官  林  秋  火
右正本證明與原本無異。
如不服本判決，應於判決送達後十日內，向本院提出上訴狀。（須附繕本）
                                            書記官  林  芳  杰
中      華      民      國    八十九    年      六      月    二十八    日
附錄論罪科刑法條：
刑法第二百七十六條第一項
因過失致人於死者，處二年以下有期徒刑、拘役或二千元以下罰金。
刑法第一百八十五條之三
服用毒品、麻醉藥品、酒類或其他相類之物，不能安全駕駛動力交通工具而駕駛者，
，處一年以下有期徒刑、拘役或三萬元以下罰金。


司法院資訊處製作；財團法人民間司法改革基金會備份。
